【裁判字號】    99,聲,547
【裁判日期】    990813
【裁判案由】    停止強制執行
【裁判全文】
臺灣桃園地方法院民事裁定               99年度聲字第547號
聲  請  人  乙○○
相  對  人  甲○○
上列當事人間聲請停止強制執行事件，本院裁定如下：
    主  文
聲請駁回。
聲請程序費用由聲請人負擔。
    理  由
一、本件聲請意旨略以：相對人雖持本院98年度司促字第36936
    號支付命令，向本院聲請99年度司執字第26150 號強制執行
    事件（下稱系爭強制執行事件），惟兩造間債權債務關係並
    不存在，且支付命令送達之際，乃聲請人出國期間，致聲請
    人未能收受該支付命令而即時異議，又原審亦未就重要證物
    加以斟酌，故聲請人業已向本院提出再審之訴（99年度再字
    第8 號）。聲請人並願提供擔保，請准依法裁定停止系爭強
    制執行事件之執行程序等語。
二、按有回復原狀之聲請，或提起再審或異議之訴，或對於和解
    為繼續審判之請求，或提起宣告調解無效之訴、撤銷調解之
    訴，或對於許可強制執行之裁定提起抗告時，法院因必要情
    形或依聲請定相當並確實之擔保，得為停止強制執行之裁定
    ，強制執行法第18條第2 項固有明文。惟當事人依上開規定
    聲請停止執行者，仍以當事人間現有強制執行事件，並有合
    於上開規定之本案訴訟繫屬為前提。又法院得依職權，審酌
    聲請人回復原狀之聲請、再審之訴、異議之訴是否顯無理由
    ，認定有無停止強制執行之必要。
三、經查：
（一）本件聲請人雖曾於民國99年6 月28日就本院98年度司促字
      第36936 號支付命令事件，向本院提起再審之訴（本院99
      年度再字第8 號），惟該支付命令再審之訴事件，業經本
      院於99年7 月12日以聲請人提起上開再審之訴事件不合法
      裁定駁回，且該駁回之裁定亦已於99年7 月20日送達聲請
      人（即再審原告）。又聲請人住所位於桃園縣龍潭鄉，不
      在本院之所在地居住，依民事訴訟法第162 條第1 項及法
      院訴訟當事人在途期間標準規定，應扣除在途期間1 日，
      故上開再審之訴事件因聲請人未於10日之不變期間內提起
      抗告，而於99年7 月31日駁回確定，此經本院依職權調取
      本院99年度再字第8 號支付命令再審之訴案卷查閱屬實。
（二）相對人執以聲請系爭強制執行事件之執行名義係本院98年
      度司促字第36396 號支付命令，該支付命令已於98年12月
      23日寄存送達於桃園縣政府警察局龍潭分局石門分駐所。
      該支付命令已合法送達於聲請人，且聲請人未於法定期間
      內提出異議而確定，相對人（即支付命令事件之債權人）
      並取得確定證明書，此經本院依職權調取本院99年度司執
      字第26150 號強制執行卷宗、本院99年度再字第8 號再審
      之訴事件卷宗（含該卷內所附本院98年度司促字第36936
      號支付命令事件卷宗影本）查閱無訛。是依民事訴訟法第
      521 條規定，該項支付命令與確定判決有同一之效力。聲
      請人雖另就系爭強制執行事件提起本院99年度訴字第727
      號債務人異議之訴事件，然查聲請人於該債務人異議之訴
      事件本院99年8 月2 日言詞辯論終結前所主張之事由，均
      係就上開支付命令成立前之事實為爭執，此亦經本院依職
      權調閱上開債務人異議之訴事件卷宗查閱無誤，故聲請人
      於該債務人異議之訴事件所主張之事由核與強制執行法第
      14條第1 項之規定有間，是難認系爭強制執行事件有停止
      執行之必要。
（三）綜上，本院認系爭強制執行事件無停止之必要，聲請人本
      件停止強制執行之聲請，自難認為有理由，應予駁回。
四、依強制執行法第30條之1 ，民事訴訟法第95條、第78條，裁
    定如主文。
中    華    民    國    99    年    8     月    13    日
                民事第三庭  法  官  毛彥程
以上正本係照原本作成。
如對本裁定抗告須於裁定送達後10日內向本院提出抗告狀，並應
繳納抗告費新台幣1,000 元。
中    華    民    國    99    年    8     月    13    日
                            書記官  顏伯儒

司法院資訊處製作；財團法人民間司法改革基金會備份。
